【裁判字號】    90,交易,192
【裁判日期】    900507
【裁判案由】    過失傷害
【裁判全文】
臺灣臺南地方法院刑事判決                          九十年度交易字第一九二號
    公  訴  人  臺灣台南地方法院檢察署檢察官
    被      告  乙○○
右列被告因過失傷害案件，經檢察官提起公訴（九十年度偵字第三七０八號），本院
判決如左：
    主  文
乙○○因過失傷害人，處有期徒刑參月，如易科罰金，以參佰元折算壹日。
    事  實
一、乙○○於民國八十九年十一月二十四日十七時四十五分時許，駕駛車牌號碼為Ｔ
    Ｐ─二七０五號自小客車，由南向北方向在台南市○○區○○路外側車道行駛，
    行經安明路靠近西濱高幹一一九號附近時，本應於車輛行駛時注意車前狀況，隨
    時採取必要之安全措施而依當時情形，又無不能注意之情事，竟疏於注意，於上
    開路口時，未留意車前狀況，適有甲○○牽著其所有之機車（車號：ＮＫＩ—０
    九八號）擅自穿越上開設有分隔島之路段，迨乙○○見甲○○時，已避煞不及，
    致其自小客車撞及甲○○，造成甲○○受有頭部、雙手挫傷及右腿骨、左腳跟骨
    折等傷害。乙○○於偵查犯罪職權機關發覺其為犯人前，即向到場警員自首肇事
    等情，並進而接受偵訊。
二、案經被害人甲○○訴由台灣台南地方法院檢察署偵查起訴。
    理  由
一、訊據被告乙○○對右揭時、地發生車禍肇事致使告訴人甲○○受傷等情，除辯稱
    當時告訴人並非在慢車道外餘均坦承不諱，並據其於警訊、偵查中自白不諱，核
    與告訴人指訴之情節大致相符，並有道路交通事故調查報告表一紙、照片十一幀
    及醫院診斷證明書一份附卷可稽。按車輛行駛時，駕駛人應注意車前狀況，隨時
    採取必要之安全措施，道路交通安全規則第九十四條第三項定有明文。被告駕車
    時自應注意上述道路交通安全規定，且依當時路狀，又無不能注意之情形，竟疏
    未注意以致肇事，致甲○○受有傷害，被告應有過失。雖本件告訴人擅自穿越上
    開設有分隔島之路段，違反道路安全規則第一百三十四條第一項第二款之規定，
    然仍不能因告訴人之違法行為，而解免被告之罪責。且被告過失駕駛行為，與告
    訴人之受傷間，具有相當因果關係，事證明確，被告過失傷害犯行，堪予認定。
二、核被告所為係犯刑法第二百八十四條第一項前段之罪。被告於肇事後未經有偵查
    權之公務員或機關發覺其犯嫌前，留在事故現場向到場處理之警員自承犯行，進
    而接受偵訊，業據被告供承在卷，合乎自首要件，依刑法第六十二條前段減輕其
    刑。爰審酌被告之品行、過失之責任、告訴人所受之傷害，被告在肇事後表示願
    賠償告訴人，因告訴人請求賠償數額被告認過高，以致雙方未能達成民事上之和
    解及其他一切情狀，量處如主文所示之刑，並諭知易科罰金之折算標準，以資懲
    儆。
據上論斷應依刑事訴訟法第二百九十九條第一項前段，刑法第二百八十四條第一項，
第六十二條、第四十一條第一項前段，罰金罰鍰提高標準條例第一條前段，第二條判
決如主文。
本案經檢察官林逸梅到庭執行職務。
中    華    民    國      九十      年      五      月        七        日
                              臺灣臺南地方法院交通法庭
                                      法  官  何  清  池
右正本證明與原本無異。
如不服本判決，應於判決送達後十日內向本院提出上訴狀( 應附繕本 )。
                                      書記官  林  木  村
中    華    民    國      九十      年      五      月        七        日
附錄本案論罪科刑法條全文：
刑法第二百八十四條第一項：
因過失傷害人者，處六月以下有期徒刑、拘役或五百元以下罰金，致重傷者，處一年
以下有期徒刑、拘役或五百元以下罰金。


司法院資訊處製作；財團法人民間司法改革基金會備份。
